臺灣新竹地方法院刑事裁定　　　　　　 100年度撤緩字第43號
聲　請　人　臺灣新竹地方法院檢察署檢察官
受保護管束　張勝火
人
上列聲請人因受保護管束人犯偽造文書案件（本院98年度審竹簡
字第1192號），聲請撤銷緩刑之宣告（100 年度執聲字第244 號
），本院裁定如下：
    主  文
本院九十八年度審竹簡字第一一九二號判決對張勝火所為緩刑貳
年之宣告撤銷。
    理  由
一、聲請意旨略以：查受保護管束人張勝火因犯偽造文書案件，
    經本院於民國99年1 月26日以98年度審竹簡字第1192號判決
    判處有期徒刑4 月，如易科罰金，以新臺幣（下同）1,000
    元折算1 日，緩刑2 年，緩刑期間內付保護管束，並應向公
    庫支付100,000 元，及向指定之政府機關、政府機構、行政
    法人、社區或其他符合公益目的之機關或團體提供40小時之
    義務勞務，於99年3 月5 日確定。嗣由臺灣新竹地方法院檢
    察署以99年度執保字第148 號及99年度執保字第494 號執行
    ，緩刑期間付保護管束。茲該受保護管束人經傳喚、拘提不
    到及緩刑期內未完成附條件緩刑義務勞務之執行。核該受保
    護管束人所為，已違反保安處分執行法第74條之2 第2 款、
    刑法第75條之1 第1 項第4 款之規定，且情節重大，爰依刑
    事訴訟法第476 條之規定聲請撤銷緩刑之宣告等語。
二、按緩刑宣告，得斟酌情形命犯罪行為人向指定之政府機關、
    政府機構、行政法人、社區或其他符合公益目的之機構或團
    體提供40小時以上240 小時以下之義務勞務；又受緩刑之宣
    告，而有違反刑法第74條第2 項第1 款至第8 款所定負擔情
    節重大者，足認原宣告之緩刑難收其預期效果，而有執行刑
    罰之必要者，得撤銷緩刑之宣告，刑法第74條第2 項第5 款
    、第75條之1 第1 項第4 款分別定有明文。
三、經查：
  (一)本件受保護管束人張勝火前因偽造文書案件，經本院以98年
    度審竹簡字第1192號判決判處有期徒刑4 月，如易科罰金，
    以1,000 元折算1 日，緩刑2 年，緩刑期間內付保護管束，
    並應向公庫支付100,000 元，及向指定之政府機關、政府機
    構、行政法人、社區或其他符合公益目的之機關或團體提供
    40小時之義務勞務，並於99年3 月5 日確定在案等情，有上
    開刑事判決及臺灣高等法院被告前案紀錄表各1 份附卷可稽
    。
  (二)受保護管束人籍設「新竹縣新埔鎮○○里○ 鄰○○路8 號」
    ，惟該址係「戶政事務所」，而受保護管束人於上開案件審
    理時原籍設「台北縣樹林市（即新北市樹林區○鎮○街77之
    6 號」，並陳報居所地為「新竹縣新埔鎮○○里○○路○ 段
    185 號」。又於受保護管束人緩刑期間，臺灣新竹地方法院
    檢察署通知受保護管束人應於99年9 月17日9 時許到案執行
    緩刑附帶應履行義務勞務，且告誡若未遵守規定報到，情節
    重大者，得依法聲請撤銷緩刑之宣告等語之執行義務勞務命
    令，於99年9 月1 日送達至被告「台北縣樹林市（即新北市
    樹林區○鎮○街77之6 號」之原設籍地、「新竹縣新埔鎮○
    ○里○○路○ 段185 號」居所地，經寄存在「新北市政府警
    察局樹林分局樹林派出所」、「新竹縣警察局新埔分局新埔
    派出所」，並於99年9 月11日生送達之效力，有臺灣新竹地
    方法院檢察署99年度執護勞字第150 號偽造文書案件送達證
    書2 紙附卷可憑（見99年度執護勞字第150 號卷第23頁、第
    27頁），惟受保護管束人並未遵期到案執行；臺灣新竹地方
    法院檢察署復通知受保護管束人應於100 年1 月17日9 時許
    到案執行緩刑附帶應履行義務勞務，且告誡若未遵守規定報
    到，情節重大者，得依法聲請撤銷緩刑之宣告等語之執行義
    務勞務命令，於100 年1 月6 日送達至被告「台北縣樹林市
    （即新北市樹林區○鎮○街77之6 號」之原設籍地、「新竹
    縣新埔鎮○○里○○路○ 段185 號」居所地，經寄存在「臺
    北市政府警察局樹林分局樹林派出所」、「新竹縣警察局新
    埔分局新埔派出所」，並於100 年1 月16日生送達之效力，
    有臺灣新竹地方法院檢察署99年度執護勞字第150 號偽造文
    書案件送達證書2 紙附卷可憑（見99年度執護勞字第150 號
    卷第41頁、第43頁），惟受保護管束人亦未遵期到案執行。
    又受保護管束人並未在監服刑，有臺灣高等法院在監在押全
    國紀錄表1 紙附卷可佐。
  (三)臺灣新竹地方法院檢察署檢察官函請新竹縣警察局新埔分局
    、新北市政府警察局樹林分局協尋受保護管束人，該等分局
    派員前往新竹縣新埔鎮○○路8 號（新竹縣新埔鎮戶政事務
    所）、新北市○○區鎮○街77之6 號訪視，經查訪結果行蹤
    不明不知去向、附近鄰居無人認識該人；又經臺灣新竹地方
    法院檢察署檢察官派員至新竹縣新埔鎮○○路8 號（新竹縣
    新埔鎮戶政事務所）、新竹縣新埔鎮○○里○○路○ 段185
    號拘提未獲等情，有新埔縣警察局新埔分局99年12月29日竹
    縣埔警偵字第0997003592號函及所附訪視結果、新北市政府
    警察局樹林分局100 年1 月4 日新北警樹刑字第0990041310
     號 函暨所附訪查結果、新竹縣警察局新埔分局100 年3 月
    17日竹縣埔警偵字第1007000789號函暨報告書在卷可參（99
    年度執護勞字第150 號卷第44頁至第46頁、第48頁至第49頁
    、99年度執保字第494 號卷第24頁至第35頁）。
  (四)綜上，堪認受保護管束人在保護管束期間內，經合法通知，
    均未服從檢察官執行緩刑附帶應履行義務勞務之命令，而未
    遵期向臺灣新竹地方法院檢察署報到，確違反保安處分執行
    法第74條之2 第2 款之規定，且情節重大。從而，檢察官依
    保安處分執行法第74條之3 第1 項之規定，聲請撤銷受保護
    管束人之緩刑宣告，核無不合，應予准許。
四、依刑事訴訟法第476 條，保安處分執行法第74條之3 第1 項
    ，裁定如主文。
中    華    民    國   100    年    4     月    29    日
                  刑事第一庭  法  官  朱美璘
以上正本證明與原本無異。
如不服本裁定，應於裁定送達後5日內向本院提出抗告狀。
中    華    民    國   100    年    4     月    29    日
                              書記官  楊嘉惠